# 实物固定资产出资设立子公司((新非货币性资产交换）--陈版

提问人：ryanatwork 时间：2020-09-21 16:22:00
陈版，关于实物出资设立子公司，根据之前论坛的讨论，母公司以实物出资设立子公司，不具有商业实质，母公司单体按照投出固定资产的账面价值确认长投。子公司接受的资产构成“业务”的按照同控处理，按账面价值入账，否则按照公允价值。 1 ）请问这个结论在最新的非货币性资产交换的准则里还适用吗？ 2 ）对于固定资产销售产生的VAT，母公司单体确认在长投成本里；子公司应该如何做账？假设子公司按照公允价值入账，实收资本和固定资产都是公允价值，同时借方还会有一个待抵扣的VAT，那对应VAT金额的贷方是什么？可以是实收资本吗，还是资本公积？

回答人：chenyiwei
1 、同样适用。在新的非货币性资产交换准则的应用指南中特别提到：“通常情况下，交易双方对于某项交易是否为非货币性资产交换的判断是一致的。需要注意的是，企业应从自身的角度，根据交易的实质判断相关交易是否属于本准则定义的非货币性资产交换。例如，投资方以一项固定资产出资取得对被投资方的权益性投资，对投资方来说，换出资产为固定资产，换入资产为长期股权投资，属于非货币性资产交换；对被投资方来说，则属于接受权益性投资，不属于非货币性资产交换”。
2 、子公司相应获得了可抵扣的进项税额，在确认“应交税费——应交增值税（进项税额）”的同时，贷记资本公积。